【裁判字號】    95,易,216
【裁判日期】    950324
【裁判案由】    毒品危害防制條例
【裁判全文】
臺灣臺北地方法院刑事判決               95年度易字第216號
公  訴  人  臺灣臺北地方法院檢察署檢察官
被      告  甲○○
上列被告因違反毒品危害防制條例案件，經檢察官聲請簡易判決
處刑（94年度毒偵字第2456號）及移送併辦（94年度毒偵字第40
11號），惟本院認有刑事訴訟法第四百五十一條之一第四項但書
之情形，應適用通常程序審判，受理後被告為有罪之陳述，經合
議庭裁定改行簡式審判程序，判決如下：
    主  文
甲○○連續施用第二級毒品，累犯，處有期徒刑拾月。
扣案之安非他命伍包（淨重陸點玖公克）沒收銷燬；吸食器壹組
、安非他命包裝袋伍個（重壹點壹伍公克）均沒收之。
    事  實
一、甲○○前因施用毒品案件，經本院87年毒聲字第1579號裁定
    觀察勒戒後，因有繼續施用傾向，再依本院87年毒聲字第17
    94號送強制戒治；嗣又因施用毒品案件，經臺灣士林地方法
    院89年毒聲字第2379號裁定送強制戒治，於90年9 月12日停
    止處分出所，同年12月30日期滿，並經同院90年易字第304
    號判處有期徒刑1 年確定，於92年9 月16日縮刑期滿執行完
    畢。詎復基於概括犯意，於(一)94年8 月18日為警採尿前回溯
    96小時內之某時（扣除經警查獲期間），在臺北市○○區○
    ○街62巷4 號地下室之房間內；及(二)同年9 月8 日晚間9 時
    30分許，在客來思樂賓館（址設：臺北市大安區○○○路○
    段240 號5 樓）502 房內，連續施用第二級毒品安非他命。
    而為警分別於94年8 月18日上午10時、同年9 月9 日凌晨0
    時45分許，各在上址查獲；其中上述(二)，並扣得安非他命5
    包（毛重8.05公克、淨重6.9 公克）及吸食器1 組。
二、案經臺北市政府警察局萬華分局、大安分局報告臺灣臺北地
    方法院檢察署檢察官偵查聲請以簡易判決處刑及移送併辦，
    本院認不宜以簡易判決處刑，改依通常程序審理，甲○○為
    有罪之陳述，經本院合議庭裁定以簡式審判程序審理。
    理  由
一、上揭犯罪事實，業據被告甲○○於本院審理時坦承不諱，且
    其上述為警查獲後所採之尿液，經送台灣檢驗科技股份有限
    公司以「酵素免疫分析法」、「氣相層析質譜儀法」鑑驗結
    果，確分別呈安非他命類陽性反應，有該公司94年9 月2日、
    同月30日出具之濫用藥物尿液檢驗報告在卷可稽；而按「氣
    相層析質譜儀法」之精確度，應可剔除「偽陽性反應」之可
    能（行政院國軍退除役官兵輔導委員會臺北榮民總醫院83年
    3 月1 日北總內字第01855 號、同年4 月7 日北總內字
    第03059 號函參照），該檢驗結果自屬無疑。且扣案之安非
    他命5 包，經臺北市政府警察局大安分局依聯勤二○四廠製
    造之煙毒品檢驗Ａ包試劑初步檢驗結果，呈安非他命反應，
    亦有該局查獲涉嫌毒品危害防制條例案毒品初步鑑驗報告單
    附卷可佐，此外，並有吸食器1 組扣案可憑，足認被告前揭
    施用第二級毒品之自白與事實相符，其犯行明確，洵堪認定
    。又被告前因違反毒品危害防制條例案件，經本院裁定送觀
    察勒戒、強制戒治後，再因施用毒品案，經臺灣士林地方法
    院裁定送強制戒治，於90年9 月12日停止處分出所，同年12
    月30日期滿，有臺灣高等法院被告前案紀錄表在卷可按，其
    5 年內再犯施用毒品罪，應依法論科。
二、核被告所為，係違反毒品危害防制條例第十條第二項施用第
    二級毒品罪；其持有第二級毒品之低度行為，為其施用之高
    度行為所吸收，不另論罪。被告先後施用第二級毒品之犯行
    ，時間緊接，並觸犯構成要件相同之罪名，顯係基於概括犯
    意為之，依連續犯規定論以一罪，並加重其刑。又查，被告
    前因施用毒品案，經臺灣士林地方法院判刑確定，於92年9
    月16日縮刑期滿執行完畢，有上揭臺灣高等法院被告前案紀
    錄表附卷可按，其於5 年內再犯有期徒刑以上之罪，為累犯
    ，依法加重其刑，並遞加重之。公訴人移送併案審理（94年
    毒偵字第4011號）部分之施用第二級毒品犯行，雖未據檢察
    官提起公訴，惟因與已起訴之施用毒品犯行有連續犯之裁判
    上一罪關係，本院自應併予審判；另併辦意旨書證據欄僅指
    訴被告持有安非他命3 包，業經蒞庭檢察官當庭更正為5 包
    ，基於檢察一體原則，應以檢察官到庭後所為陳述為準，附
    此敘明。爰審酌被告前迭因施用毒品觸法，惟仍未能戒絕，
    復施用足以導致精神障礙、性格異常，甚至造成生命危險之
    毒品，戕害一己之身體健康，惟犯後尚能坦承犯行、態度堪
    稱良好等一切情狀，量處如主文所示之刑。
三、扣案之安非他命5 包（毛重8.05公克、淨重6.9 公克），係
    毒品危害防制條例第二條規定之毒品，應依該條例第十八條
    第一項前段，沒收銷燬；至吸食器1 組，及用以呈裝上述安
    非他命，以防止毒品裸露、逸出之包裝袋5 個（重1.15公克
    ），均為被告所有供施用毒品犯行時所用之物，業據其於上
    述(二)警詢時自承在卷，依刑法第三十八條第一項第二款之規
    定宣告沒收之。至被告於上述(一)為警查獲時扣得之安非他命
    摻食器2 支，經查，其於偵查及本院審理時，均陳述為綽號
    「阿猴」之友人所有之物，且無其他證據證明確屬被告所有
    ，本院尚無從逕予宣告沒收，應由公訴人另為適法之處理，
    併為敘明。
據上論斷，應依刑事訴訟法第四百五十二條、第二百七十三條之
一第一項、第二百九十九第一項前段，毒品危害防制條例第十條
第二項、第十八條第一項前段，刑法第十一條前段、第五十六條
、第四十七條、第三十八條第一項第二款，判決如主文。
本案經檢察官廖舒屏到庭執行職務
中    華    民    國    95    年    3     月    24    日
                          刑事第三庭
                                法  官  王幸華
上正本證明與原本無異。
如不服本判決，應於判決送達後10日內向本院提出上訴狀 (應抄
附繕本)。
                                書記官  陳泰寧
中    華    民    國    95    年    3     月    24    日
附論罪科刑依據法條：
毒品危害防制條例第10條
施用第一級毒品者，處 6 月以上 5 年以下有期徒刑。
施用第二級毒品者，處 3 年以下有期徒刑。
毒品危害防制條例第18條
查獲之第一、二級毒品及專供製造或施用第一、二級毒品之器具
，不問屬於犯人與否，均沒收銷燬之；查獲之第三、四級毒品及
製造或施用毒品之器具，無正當理由而擅自持有者，均沒入銷燬
之。但合於醫藥、研究或訓練之用者，得不予銷燬。
前項合於醫藥、研究或訓練用毒品或器具之管理辦法，由法務部
會同行政院衛生署定之。


司法院資訊處製作；財團法人民間司法改革基金會備份。
